# 麻烦和陈版问下合同取得成本摊销是否只能计入销售费用呢？

提问人：小熊吃 鸡 翅 时间：2021-09-15 15:33:05
陈版好。
1 、根据准则：
1 ）根据新收入准则”与合同成本有关的资产”，应当采用与该资产相关的商品收入确认相同的基础进行摊销，计入当期损益。
2 ）合同取得成本的主要账务处理。 企业发生上述合同取得成本时，借记本科目，贷记“银行存款”“其他应付款”等科目；对合同取得成本进行摊销时，按照其相关性借记“销售费用”等科目，贷记本科目。涉及增值税的， 还应进行相应的处理。
2 、看了财政部问答和应用指南，都只提到合同取得成本摊销要计入“销售费用”。
3 、看了您之前的回复，好像也都是提到要计入销售费用。
我的问题是：那么合同取得成本摊销，是否只存在计入“销售费用”这一种选择呢？不可以计入营业成本、管理费用等么？

回答人：chenyiwei
合同取得成本的摊销，目前是只能计入销售费用，或者在发生时直接计入销售费用。不能列入其他成本费用项目。